【裁判字號】    95,上易,219
【裁判日期】    950519
【裁判案由】    竊盜
【裁判全文】
臺灣高等法院刑事判決                 95年度上易字第219號
上  訴  人
即  被  告  甲○○
上列上訴人因竊盜案件，不服臺灣士林地方法院94年度易字第19
2號，中華民國94年11月29 日第一審判決（起訴案號：臺灣士林
地方法院檢察署93年度偵字第7954號），提起上訴，本院判決如
下：
    主  文
原判決撤銷。
甲○○竊盜，處拘役伍拾玖日，如易科罰金，以參佰元折算壹日
。
    事  實
一、甲○○與乙○○係鄰居，雙方因房屋買賣糾紛交惡，甲○○
    竟基於意圖為自己不法所有之犯意，利用乙○○不在家之際
    ，於民國93年7月18日（聲請簡易判決處刑書誤載為5月18日
    ，業經檢察官於原審更正）下午3時26分許，在台北市○○
    區○○路258號2樓乙○○住處前，接續徒手竊得乙○○所有
    裝設於其2樓住處門前之監視器及門口對角處之監視器各1台
    。嗣於93年7月19日下午，乙○○返家後發現監視器遭竊，
    經查看監視錄影畫面始悉上情。
二、案經臺北市政府警察局士林分局報告臺灣士林地方法院檢察
    署檢察官聲請簡易判決處刑，臺灣士林地方法院簡易庭認不
    宜以簡易判決處刑，移同院刑事庭依通常程序審理。
    理  由
一、訊據上訴人即被告甲○○矢口否認有竊盜犯行，辯稱係告訴
    人乙○○誣告云云。經查，上揭事實業據證人即告訴人黃正
    於原審證述：因為其搬入台北市○○區○○路258號2樓後，
    東西有陸續被破壞及被偷的情形，所以在台北市○○區○○
    路258號2樓住處門前及門口對角處各裝設1台監視器，1樓有
    2台監視器，合計4台。監視器裝設之後3天即93年7月19日下
    午，其從臺中返家後，發現裝在2樓的2台監視器箱均失竊，
    ，監視器是整個被拔掉；被偷後翌日，其調取監視錄影畫面
    ，看見被告的臉、被告走路一跛一跛特徵及該頂黃色安全帽
    ，始知是被告竊得監視器及信箱等情綦詳，並有監視錄影光
    碟及監視錄影畫面翻拍照片附卷可稽。該監視錄影光碟內容
    經原審勘驗結果與翻拍相片相符，且其勘驗結果為：「93
    年7月18日15時26分20秒CH2畫面中之人的髮型與在庭被告髮
    型相似為平頭，只是畫面中之人頭髮較長，在庭被告頭髮較
    短；93年7月18日15時26分14秒的CH1畫面嫌犯的左側臉型及
    眉毛及左側顴骨，與在庭被告相似；93年7月18日15時26分
    32、33、34秒CH3及CH4畫面中之人，走路有一跛一跛的樣子
    」，有勘驗筆錄在卷可憑。再經原審當庭勘驗被告走路姿勢
    及雙腳特徵結果，發覺被告走路時確實呈現有重心不穩，一
    跛一跛及右腳明顯較左腳為細等特徵。足證監視錄影畫面中
    之人及卷內之上開監視錄影翻拍照片中之人確實為被告無訛
    。本件事證明確，被告犯行堪以認定。
二、核被告所為，係犯刑法第320條第1項竊盜罪。至檢察官雖認
    被告於93年7月19日尚有竊取告訴人所有之木質信箱1個之犯
    行，惟訊據被告堅決否認有竊盜之行為，辯稱監視器所拍之
    信箱係其所有等語。經查依偵查第59頁卷附之翻拍照片，照
    片中之人所拿之信箱應為同卷第40頁照片所示其上書寫「
    258號一～四樓」之信箱，是該信箱之所有權究屬何人所有
    ，已有可疑。又被告係住該址3、4樓，告訴人係住該址2樓
    ，該信箱上又寫有「一～四樓」，參被告與告訴人前二手之
    屋主有買賣糾紛為告訴人陳述在卷，可見被告辯稱該信箱為
    其所有並非無據。綜上所述，被告主觀上既認該信箱為其所
    有，其拿走信箱即無為自己不法所有之意圖，自與竊盜之構
    要件有間，此部分尚不能論以竊盜罪。惟因檢察官認起訴部
    分與上開有罪部分有連續犯之裁判上一罪之關係，故不另為
    無罪之諭知。
三、原審據以論罪科刑固非無見，惟被告拿取信箱部分並無證據
    證明構成竊盜犯行已如前述，原審就此部分之認定尚屬有誤
    ，被告上訴否認犯罪雖無理由，然原判決既有可議之處，自
    應予撤銷改判。爰審酌被告僅因購屋糾紛對告訴人心生不滿
    ，即趁機竊盜告訴人之監視器，顯屬不當，犯後又否認犯罪
    、未見悔意，惟所竊財物價值非鉅等一切情狀，量處拘役59
    日，並諭知易科罰金之折算標準。
據上論斷，應依刑事訴訟法第369條第1項前段、第364條、第299
條第1項前段、刑法第320條第1項、第41條第1項前段，罰金罰鍰
提高標準條例第1條前段、第2條，判決如主文。
本案經檢察官方娜蓉到庭執行職務。
中    華    民    國    95    年    5    月    19    日
                  刑事第十三庭  審判長法  官  范清銘
                                      法  官  杜惠錦
                                      法  官  廖紋妤
以上正本證明與原本無異。
不得上訴。
                                      書記官  王增華
中    華    民    國    95    年    5     月    22    日
附錄：本案論罪科刑法條全文
刑法第320條第1 項
意圖為自己或第3 人不法之所有，而竊取他人之動產者，為竊盜
罪，處五年以下有期徒刑、拘役或五百元以下罰金。


司法院資訊處製作；財團法人民間司法改革基金會備份。
